臺灣高等法院刑事判決　　　　　　　　　九十一年度交上訴字第六九號
　　上　訴　人　臺灣板橋地方法院檢察署檢察官
　　被　　　告　丙○○
右上訴人因被告公共危險案件，不服臺灣板橋地方法院九十一年度交訴字第二十號中
華民國九十一年三月二十九日第一審判決（起訴案號：臺灣板橋地方法院檢察署九十
年度偵字第一七０九六號）提起上訴，本院判決如左：
    主      文
上訴駁回。
    理      由
一、公訴意旨以：丙○○於民國九十年九月八日二時四十分許，駕駛車牌號碼Ｚ３
    －４０９５號自小客車，沿臺北縣板橋市○○路由臺北縣三重市往中和市方向行
    駛，於行經臺北縣板橋市○○路、長安街口時，與行駛於板橋市○○街由臺北市
    往板橋市行駛之ＲＹＲ－９４１號輕機車發生擦撞，致機車騎士甲○○左臉擦傷
    、左膝淤傷、腦震盪之傷害（其所涉過失傷害部分，已撤回告訴，已另為不起訴
    處分），惟丙○○竟未下車處理事故而逃逸，嗣為警循線查獲。因認丙○○涉犯
    有刑法第一百八十五條之四之罪嫌云云。
二、訊據被告丙○○堅決否認有右揭犯行，辯稱：肇事車輛不是我駕駛的，是黃清和
    駕駛的，當天黃清和帶其女友蔡穎周和我約在臺北縣中和市○○路一００號之海
    產店喝酒，席中黃清和接到電話通知其在板橋市○○路與別人之機車發生擦撞肇
    事，因黃清和剛與女友交往，怕此事對其有影響，且因為我去年生意失敗欠黃清
    和很多人情，所以才出面替他頂罪等語。
三、經查：被告於警訊時及檢察官偵查中，雖坦承係其駕車肇事等情，惟於原審及本
    院審理時則堅決否認其事。本院查被告上開所辯情節，業據當時駕車之黃清和於
    原審結證稱：「是我駕駛，（當天經過情形？）當天我載我女朋友蔡穎周在臺北
    縣中和市○○路一家海產店要跟丙○○見面吃飯，當時我行駛在板橋市○○路上
    ，由板橋往中和方向行駛，我到長安街口時，甲○○的機車突然從我左側巷子駛
    出來撞到我左側前車門倒地，當時我有停車下車查看我車子情形，甲○○距離我
    約五公尺，我看到甲○○沒有受傷從地上爬起來，我也沒有說什麼，我想說是他
    撞我，而且當時我已和丙○○約好，我就先行開車離去。」「（為何丙○○說是
    他駕車肇事逃逸？）當時我到海產店之後，海山派出所警員打電話到我家知道我
    手機號碼，警員打電話給我，當時丙○○好心說要幫我處理去派出所，我不知道
    丙○○會頂替說是他開車肇事，丙○○回來之後才告訴我。」等語（見原審卷第
    四十三頁、第四十四頁）明確，並提出自白書一份在卷可稽，復經證人蔡穎周於
    原審結證屬實（同上卷第四十五頁），況前開自小客車，係黃清和所有，亦經被
    告及黃清和供明在卷，足證被告所辯，誠堪採信。至證人乙○○於警訊及偵查中
    ，雖證稱係被告駕車肇事，但其於本院審理時則證稱：並不知道是誰開車的，且
    在警局時是被告承認他開的，所以我那時才說是他開的等語，足見乙○○在警訊
    及偵查中之證詞，係附和被告在警訊及偵查中之供詞所致，另被害人甲○○僅指
    稱其騎機車肇事後人車倒地受傷，並提出診斷證明書一紙，另證人黃智鈺則係追
    逐肇事逃逸車輛，並抄車牌號碼Ｚ３－４０９５號之人，但均不知何者係駕車肇
    事之人，故均不得採為被告不利之證據，附此敘明。
四、綜上說明，本案駕車肇事逃逸者為黃清和，而非被告，此外經調查又無其他確切
    證據足證被告確有公訴人所指之犯行，自屬不能證明被告犯罪。原審為被告無罪
    之諭知，核無不合，檢察官上訴意旨仍執前詞指摘原判決不當，為無理由，應予
    駁回。
五、至黃清和涉犯本件肇事逃逸罪嫌，未經起訴，另被告亦涉有刑法第一百六十四條
    第二項之頂替罪嫌，均應併請檢官另行偵辦，併此敘明。
據上論斷，應依刑事訴訟法第三百六十八條判決如主文。
本案經檢察官劉斐玲到庭執行職務。
中      華      民      國    九十一    年      五      月   二十九     日
                              臺灣高等法院刑事第十五庭
                                  審判長法  官  房  阿  生
                                        法  官  蔡  光  治
                                        法  官  雷  元  結
右正本證明與原本無異。
檢察官如不服本判決應於收受送達後十日內向本院提出上訴書狀，其未敘述上訴之理
由者並得於提起上訴後十日內向本院補提理由書（均須按他造當事人之人數附繕本）
。
                                        書記官  李  麗  花
中      華      民      國    九十一    年      五      月     三十     日
